臺灣高雄地方法院民事判決　　　　　　　　　　　　九十一年度訴字第二二五三號
　　原　　　告　全員集合國際多媒體股份有限公司
　　法定代理人　乙○○
　　訴訟代理人　丙○○
　　被　　　告　甲○○
右當事人間請求損害賠償事件，原告於刑事訴訟程序提起附帶民事訴訟（九十一年附
民字第二四三號），經刑事庭移送前來，本院判決如左：
    主    文
被告應給付原告新台幣參萬元，及自民國九十一年六月五日起至清償日止，按年息百
分之五計算之利息。
原告其餘之訴駁回。
訴訟費用由被告負擔百分之三，餘由原告負擔。
本判決第一項於原告以新台幣壹萬元供擔保後得假執行。
原告其餘假執行之聲請駁回。
    事    實
甲、原告方面：
一、聲明：求為判決
（一）被告應給付原告新台幣（下同）一百萬元，及自刑事判決日起至清償日止按年
      息百分之六計算之利息。
（二）願供擔保請准宣告假執行。
二、陳述：被告係以向人購入擅自重製之音樂光碟（即俗稱之盜版ＣＤ），再加以販
    賣用以賺取差價為業，於民國九十年十二月十日上午，復於高雄市○鎮區○○街
    瑞興早市場內，擺設販賣盜版音樂光碟之攤位，現場陳列其向不詳姓名、年籍之
    成年男子所購得之非法重製光碟，並加以販賣予不特定之人，侵害原告所享有之
    著作權，適原告公司之職員譚文川巡視經過該處，發現上情，於是向當地管區警
    察報案，並會同警方回到現場取締，當場扣得被告所販賣侵害原告著作財產權之
    盜版光碟三片（如附表所示），被告犯行經台灣高雄地方法院檢察署檢察官提起
    公訴後，亦經本院判處有期徒刑五月，得易科罰金並諭知緩刑確定，是被告前開
    侵權行為事實事證明確。又被告之行為對於社會造成負面不良之示範作用，助長
    盜版品更加盛行，敗壞社會善良風氣，其情節可謂重大，原告不易證明其實際損
    害額，為此爰依著作權法第八十八條第一項及第三項規定，請求本院判令被告給
    付一百萬元作為侵害著作權損害之賠償額，及自刑事判決宣示日起即九十一年六
    月五日起至清償日止，按年息百分之六計算之利息。
乙、被告方面：
一、聲明：求為判決原告之訴及假執行之聲請均駁回。
二、陳述：對於原告主張伊販賣盜版光碟，及業經本院刑事判決等事實並無意見，惟
    原告請求之賠償金額過高。
    理    由
一、本件原告主張被告於九十年十二月十日上午，在高雄市○鎮區○○街瑞興早市場
    內，擺設販賣盜版音樂光碟之攤位，現場陳列其向不詳姓名、年籍之成年男子所
    購得之非法重製光碟，並加以販賣予不特定之人，侵害原告所享有之著作權，適
    原告公司之職員譚文川經過該處發現上情，於是向警察報案，並會同警方前往取
    締，當場扣得被告所販賣侵害原告著作財產權之盜版光碟三片（如附表所示），
    被告犯行經台灣高雄地方法院檢察署檢察官提起公訴後，亦經本院判處有期徒刑
    五月，得易科罰金並諭知緩刑確定，是被告前開侵權行為事實事證明確。又被告
    之行為對於社會造成負面不良之示範作用，助長盜版品更加盛行，其情節可謂重
    大，原告不易證明其實際損害額，為此爰依著作權法第八十八條第一項及第三項
    規定，請求本院判令被告給付一百萬元作為侵害著作權損害之賠償額，及自刑事
    判決宣示日即九十一年六月五日起至清償日止按年息百分之六計算之利息等語。
    被告則以：對於原告主張伊販賣盜版光碟，及業經本院刑事判決等事實並無意見
    ，惟原告請求之賠償金額過高等語置辯。
二、經查，被告於前開時地販賣盜版音樂光碟等情事，業據被告於本院準備程序及言
    詞辯論期日中所自認，且其於刑事偵審程序中對此亦坦承不諱，核與原告公司之
    職員譚文川、孫幼倩分於警詢及刑事審理中證述相符，並有扣押筆錄、查獲照片
    兩幀，及扣案如附表所示之盜版光碟三片可資佐證；而扣案之光碟唱片係擅自重
    製自原告公司所發行之音樂著作，亦據原告提出相關著作物公開發表時以通常方
    法表示著作人本名之重製封面、相關著作權證明文件（含證明書）、公司執照、
    及營利事業登記證各乙紙附於刑事案件偵審卷宗可稽，是被告不法侵害原告著作
    財產權事證明確，本院刑事庭亦為同此認定，因而判處被告罪刑確定在案，有本
    院九十一年度易字第三七五號刑事判決在卷可參，故原告之主張足堪信為真實。
三、按「因故意或過失不法侵害他人之著作財產權或製版權者，負損害賠償責任。前
    項損害賠償，被害人得依左列規定擇一請求：一、依民法第二百十六條規定請求
    。但被害人不能證明其損害時，得以其行使權利依通常情形可得預期之利益，減
    除被侵害後行使同一權利所得利益之差額，為其所受損害。二、請求侵害人因侵
    害行為所得之利益。但侵害人不能證明其成本或必要費用時，以其侵害行為所得
    之全部收入，為其所得利益。依前項規定，如被害人不易證明其實際損害額，得
    請求法院依侵害情節，在新臺幣一萬元以上五十萬元以下酌定賠償額。如損害行
    為屬故意且情節重大者，賠償額得增至新臺幣一百萬元。」著作權法第八十八條
    定有明文。本件被告既已侵害原告之著作權，自應賠償原告之損害，惟原告業已
    向本院陳明，伊不易證明被告販售盜版音樂光碟之數量、所獲利益，以及伊實際
    之損害額，故本院爰依著作權法第八十八條第二項之規定，斟酌被告侵害之情節
    ，即被告為販售者，而非重製者，被告自承購入之成本為新台幣四十元，販出之
    價格為五十元，被告之販售時間尚短，且扣案盜版光碟中屬於原告公司著作權之
    盜版光碟唱片僅有三片，及依市場價格正版光碟之售價為三百五十元等一切情狀
    ，因認原告請求被告賠償一百萬元，尚嫌過高，爰在三萬元範圍內，予以准許，
    逾此部分之請求，為無理由，應予駁回。
四、次按遲延之債務，以支付金錢為標的者，債權人得請求依法定利率計算之遲延利
    息。又應付利息之債務，其利率未經約定，亦無法律可據者，週年利率為百分之
    五，民法第二百十三條第一項前段、第二百零三條定有明文，本件原告請求之損
    害賠償額其遲延利息之利率既未經兩造約定，且查無其他特別規定可據，依上規
    定即應依年息百分之五計算遲延利息，原告請求依年息百分之六之利率計息即無
    所憑據，故本件原告請求利息部分，自本案刑事判決宣示日即九十一年六月五日
    起至清償日止，按照法定利率即年息百分之五計算之遲延利息，予以准許，逾此
    部分請求，為無理由，亦應予以駁回。
五、本件事證已臻明確，兩造其餘攻擊防禦方法及證據資料，核與本件判決結果不生
    影響，爰不一一論述，併此敘明。
六、原告陳明願供擔保，聲請宣告假執行，就原告勝訴部分，核無不合，爰酌定相當
　　擔保金額准許之；至於原告敗訴部分，其假執行宣告，即失所附麗，應併予駁回
　　。
七、結論：原告之訴為一部有理由、一部無理由，依民事訴訟法第七十九條但書，第
　　三百九十條第二項，判決如主文。
中　　　華　　　民　　　國　　九十一　　年　　　十　　　月　　 十六　　 日
                              臺灣高雄地方法院民事第二庭
~B審判長法官　吳進寶
~B法　　　官　陳月雯
~B法　　　官　蔡川富
右為正本係照原本作成。
如不服本判決，應於送達後廿日內，向本院提出上訴狀並表明上訴理由，如於本
判決宣示後送達前提起上訴者，應於判決送達後十日內補提上訴理由書（須附繕本）。
中　　　華　　　民　　　國　　九十一　　年　　　十　　　月　　 十六　　 日
~B法院書記官　黃俊凱
┌───┬───────────┬───────┬──┬───────┐
│編 號 │非法重製音樂光碟名稱  │被侵害歌曲名稱│片數│ 著作財產權人 │
├───┼───────────┼───────┼──┼───────┤
│ 一   │臺灣最青紅歌「情義連  │ 無情的夜快車 │ 三 │全員集合國際多│
│      │續劇主題曲全精華」    │              │    │媒體股份有限公│
│      │                      │              │    │司            │
└───┴───────────┴───────┴──┴───────┘
